# 请教陈版，股权置换，投资收益纳税问题

提问人：sj2005240411 时间：2016-05-03 17:16:47
请教陈版主， 2013 年 11 月 30 日，A公司持有B公司（非上市公司）5.5%的股权，A对B无控制权、无重大影响，列示于可供出售金融资产，投资成本为 7000 万元； 2014 年 9 月 30 日，B公司与C公司进行重大资产重组,C公司以其截至 2014 年 8 月 31 日拥有的全部资产和负债（作为置出资产）与B公司全部股东截至 2014 年 8 月 31 日拥有的其100%的股权（作为置入资产）以评估值的等值部分进行置换（C公司为上市公司，且合并之前与B公司无任何关联关系）； 2016 年 5 月 1 日，C公司(置出资产)评估值为 100000 万元，B公司（置入资产）股权评估值 220000 万元，差额部分 120000 万元，C公司通过向B公司股东定向增发股份购买，B公司股东按照各自持有B公司的股份比例获得相应的定向发行股份。 重组完成后，A公司直接持有上市公司C公司股份 1100 万股公允价值 6 元/股，5.5%的股权，A公司向上市公司C公司派出一名董事；同时持有置出资产5.5%的权益。为了便于交割，置出资产将其全部资产负债转移至D公司名下，因此A公司持有D公司5.5%的股权。 请教陈版主： 1 、（ 1 ）如果A公司派到C公司的一名董事不构成重大影响，按照公允价值确认新取得金融资产价值，会计分录如下：（万元） 借：可供出售金融资产—D公司 5500 （ 100000 5.5% ） 可供出售金融资产 —C 公司 6600 (1100 6) 贷：可供出售金融资产—B公司 7000 投资收益 5100 （ 2 ）如果A公司派到C公司的一名董事构成重大影响，那就应该确认长期股权投资—C公司，按权益法核算，此时是否考虑用非货币性资产交换准则，确认长期股权投资和可供出售金融资产的价值？ 2 、当期是否需要按照 5100 万元的投资收益缴纳所得税款 1275 万元，有什么办法可以规避一次缴纳此税款吗？是否适用特殊性税务规定？ 3 、在本案例中A公司确认的 5100 万元是否属于非上市公司的股权转让获利？根据营业税的规定转让非上市公司股权不征收营业税。此收益是否需要交纳流转税？

回答人：chenyiwei
1 、你的会计处理基本合理。如果A对C有重大影响，则将“可供出售金融资产—C公司”6600万元修改为“长期股权投资——C公司（投资成本）”6600万元即可。其他不变。 2 、看看能否适用财税[2014]116号文和“国家税务总局公告[2015]33号”的分年缴纳规定？ 3 、是，个人理解不缴纳流转税。

提问人：sj2005240411 时间：2016-05-04 12:24:21
谢谢陈版主的解答。还想问一下： 1 、为什么账务处理的时候不适用非货币性资产交换准则？那依据的是什么准则？ 2 、既然账务处理不适用非货币性资产交换准则，那进行所得税处理的时候依据财税（ 2014 ） 116 号非货币性资产投资所得税矛盾吗？

回答人：chenyiwei
1 、凡是涉及金融工具的非货币性资产交换都不适用非货币性资产交换准则，应依据金融工具确认和计量准则。 2 、会计和税务是不同的体系，这两点并不矛盾。